【裁判字號】    95,交簡上,91
【裁判日期】    950621
【裁判案由】    業務過失傷害
【裁判全文】
臺灣高雄地方法院刑事判決            95年度交簡上字第91號
上  訴  人
即  被  告  乙○○
右上訴人因業務過失傷害案件，不服本院交通法庭中華民國95年
3 月6 日95年度交簡字第510 號簡易判決（聲請簡易判決處刑書
案號：臺灣高雄地方法院檢察署94年度偵字第23779 號）提起上
訴，本院判決如左：
    主  文
上訴駁回。
乙○○緩刑參年。
    事實及理由
一、本案經本院審理結果，認第一審判決認事用法及量刑均無不
    當，應予維持，除證據部分，應補充為：「本件被告乙○○
    於本院審理時仍矢口否認有闖紅燈之行為，並辯稱：其車進
    入交岔路口時之燈號為黃燈云云（見本院卷第23、34頁）；
    然核諸其於偵訊時所供：其要過路口時，對方（即告訴人行
    向之）燈號是黃燈，其這邊（被告行向之燈號）要亮綠燈云
    云（見偵卷第5 、10頁），是被告偵訊時稱：告訴人行車方
    向之燈號為黃燈，在本院審理時復改稱：係其行向為黃燈，
    則見其前後供述矛盾不一，原屬可疑；再就被告於前開偵訊
    供述：告訴人行向係黃燈，被告之行向係綠燈云云（見偵卷
    第5 頁），然觀之交岔路口所設燈號之實際轉換次序，如告
    訴人行向係黃燈時，被告行車方向絕無可能係綠燈，實際上
    應為紅燈始屬正確；反之，被告行向如為綠燈，告訴人之行
    向則應為紅燈，絕無可能係黃燈，益徵被告所供不實；是以
    被告上開所辯，應無足採，本院認被告行向，應為紅燈無誤
    ，從而，被告於紅燈進入交岔路口內，即屬闖紅燈之行為。
    」外，其餘均引用第一審判決書記載之事實及理由（如附件
    ）。
二、核被告乙○○所為，係犯刑法第284 條第2 項前段之業務過
    失傷害罪。原審因而適用刑法第284 條第2 項前段、第41條
    第1 項、第62條前段，罰金罰鍰提高標準條例第1條 前段、
    第2 條規定，並審酌被告之過失程度、所生危害，及告訴人
    所受傷勢非輕等一切情狀，量處被告有期徒刑4 月，及諭知
    易科罰金之折算標準，其認事用法，均無不合，量刑亦屬妥
    適，上訴人以其已與告訴人達成和解為理由執以上訴，為無
    理由，應予駁回。
三、查被告乙○○素行良好，前未曾犯罪受有期徒刑以上刑之宣
    告，此有臺灣高等法院被告前案紀錄表可按，其因一時疏失
    ，致罹刑章，事後已坦承犯行，深具悔意，且已與告訴人和
    解並賠償損害，亦有和解書1 份在卷足憑（見本院卷第8 頁
    ），是其經此刑之宣告後，應知警惕而無再犯之虞，本院因
    認暫不執行其刑為當，併予以宣告緩刑3 年，以勵自新。
據上論斷，應依刑事訴訟法第455 條之1 第3 項、第368 條、第
373 條，刑法第74條第1 款，判決如主文。
本案經檢察官甲○○到庭執行職務。
中    華    民    國    95    年    6    月     21    日
                      交通法庭審判長法  官  邱永貴
                                    法  官  何佩陵
                                    法  官  高思大
右正本證明與原本無異。
不得上訴。
中    華    民    國    95    年    6    月      22   日
                                    書記官  蔡語珊
附錄本判決論罪科刑法條全文
中華民國刑法第284條第2項前段
       從事業務之人，因業務上之過失傷害人者，處1年以下
        有期徒刑、拘役或1千元以下罰金。


司法院資訊處製作；財團法人民間司法改革基金會備份。
